【裁判字號】    96,訴,3193
【裁判日期】    970215
【裁判案由】    毒品危害防制條例
【裁判全文】
臺灣板橋地方法院刑事判決              96年度訴字第3193號
公  訴  人  臺灣板橋地方法院檢察署檢察官
被      告  乙○○
                    （現於臺灣臺北監獄臺北分監執行）
選任辯護人  賴玉梅  律師
            周福珊  律師
            王嘉斌  律師
上列被告因違反毒品危害防制條例案件，經檢察官提起公訴（九
十六年度偵續字第三十九號），本院判決如下：
    主  文
乙○○犯如附表主文欄所示之罪，分別處如附表主文欄所示之刑
。應執行有期徒刑拾貳年，犯罪所得財物共新臺幣貳萬陸仟伍佰
元均沒收，如全部或一部不能沒收時，以其財產抵償之。
    事  實
一、乙○○前因違反毒品危害防制條例案件，經本院以九十一年
    度易字第一八五○號判決判處有期徒刑五月，如易科罰金以
    銀元三百元折算一日確定，嗣於民國九十三年十二月十九日
    執行完畢（本案構成累犯）；詎猶不知悔改，明知甲基安非
    他命為毒品危害防制條例所規定之第二級毒品，不得持有、
    販賣，竟基於單獨販賣第二級毒品牟利及與真實姓名年籍不
    詳綽號「阿明」之成年男子，共同基於意圖販賣甲基安非他
    命營利之犯意，以其使用之0000000000號行動電
    話分別於附表編號一至七所示之時間與甲○○（綽號胖胖）
    、丙○○（綽號金魚）等人所使用之0000000000
    、0000000000號行動電話聯繫，著手進行販賣第
    二級毒品甲基安非他命，約定買賣如附表所示甲基安非他命
    之數量及價格後，於附表編號一至二所示之時間洽談購買第
    二級毒品後，因乙○○未取得甲基安非他命而告未遂，於附
    表編號三至七所示之時間、地點，則將甲基安非他命交付予
    甲○○、丙○○以牟利。嗣於九十五年八月十五日凌晨三時
    十分許，在臺北縣三重市○○路七十六巷二十六號二樓為警
    持搜索票執行搜索，扣得乙○○所有供施用之吸食器一組、
    分裝勺管一支及殘渣袋二個，而循線查獲上情。
二、案經臺北市政府警察局報請臺灣板橋地方法院檢察署檢察官
    偵查起訴。
    理  由
壹、程序方面：
    按刑事訴訟法第一百五十九條第一項雖規定，被告以外之人
    於審判外之言詞或書面陳述，除法律有規定外，不得作為證
    據。次按被告以外之人於審判外之陳述，雖不符前四條之規
    定，而經當事人於審判程序同意作為證據，法院審酌該言詞
    陳述或書面陳述作成時之情況，認為適當者，亦得為證據。
    當事人、代理人或辯護人於法院調查證據時，知有第一百五
    十九條第一項不得為證據之情形，而未於言詞辯論終結前聲
    明異議者，視為有前項之同意，為刑事訴訟法第一百五十九
    條之五分別定有明文。查證人甲○○、丙○○於警詢及偵查
    中證述、卷附之臺北市政府警察局針對被告所使用之000
    0000000號行動電話執行通訊監察案件譯文等，固係
    審判外之陳述，惟檢察官、被告、辯護人於本院準備程序及
    審判期日中均明示同意此部分之證據有證據能力，且迄至言
    詞辯論終結前亦未撤回前開同意，本院審酌上開證據資料製
    作時之情況，尚無違法不當及證明力明顯過低之瑕疵，亦認
    為以之作為證據應屬適當，故揆諸前開規定，爰依刑事訴訟
    法第一百五十九條之五之規定，認前揭證據資料均有證據能
    力。
貳、實體方面：
一、訊據被告乙○○固不否認於附表編號一至七所示之時間有以
    其使用之0000000000號行動電話分別與甲○○（
    綽號胖胖）、丙○○（綽號金魚）等人所使用之00000
    00000號、0000000000號行動電話聯繫購買
    甲基安非他命事宜，卷附通訊監察譯文即為渠等交談內容等
    情，惟矢口否認有何販賣第二級毒品之犯行，辯稱：九十五
    年八月八日該次甲○○是跟伊朋友阿明購買毒品，甲○○只
    是請伊幫忙聯絡，其他是因為甲○○要伊代為購買毒品，至
    於丙○○是要一起去買毒品，因為沒有聯絡到對方，嗣後就
    沒有一起去云云。辯護人為被告辯稱：依據證人甲○○之證
    詞，九十五年六月間並無完成毒品交易，又同年八月二日甲○○已忘記有無交易毒品一事，另外八月九日甲○○於偵查
    中稱沒有完成交易，至於八月八日該次，被告僅是幫助聯絡
    ，並無實際販賣毒品給甲○○。又丙○○部分，依據通聯譯
    文並未約定交易時間、地點，均未完成交易云云。經查：
  (一)關於販賣第二級毒品予甲○○部份：
    1.證人甲○○於警詢及偵查中具結證稱︰伊取得毒品來源只
      有被告，每次均使用0000000000號行動電話與
      被告使用之0000000000號行動電話聯絡購買甲
      基安非他命事宜等語。又警方聲請通訊監察書對被告所使
      用之行動電話實施監聽，依據卷附監聽譯文所示，被告與
      甲○○分別於九十五年六月十六日十九時二分（附表編號
      一）、同年月十八日十六時三十七分（附表編號二）有涉
      及毒品內容之談話（見九十六年度偵續字第三九號偵查卷
      第一四七、第一五二頁），細繹上開通話內容，均係證人
      甲○○向被告詢問甲基安非他命之價格（甲○○：你那邊
      一萬數量是多少？被告：我現在去拿那個東西還好，就一
      樣2.5 。... 甲○○：不然你看怎樣再打電話給我。」、
      「甲○○：二萬塊有八個嗎？被告：沒有辦法那麼多。甲○○：那二萬是幾個？..... 被告：等一下，大概是一樣
      含袋我用多一點就是實重給你。甲○○：幾個？被告：就
      是四個。甲○○：你如果說二萬可以到六個。被告：沒辦
      法。甲○○：你幫我準備一萬。被告：好。甲○○：晚一
      點再給你電話因為我人在外面。」，通話中均未具體談交
      易時間、地點等細節，上開對話內容末尾，證人甲○○均
      表示事後再打電話與被告聯繫確定實際交易細節，惟觀之
      卷附監聽譯文，就該次交易二人事後均無再聯繫之行為，
      佐以證人甲○○於偵查中證稱：九十五年六月十六日被告
      欠伊二、三千元要用甲基安非他命抵，後來被告有還伊二
      千元，那次甲基安非他命算是送給伊的，十八日那次忘記
      有無交錢給被告等語，復於本案審理中具結證稱：六月十
      六日那次是被告無償提供甲基安非他命；至於六月六月十
      八日沒有拿到毒品，因為後來出國，因為被告說甲基安非
      他命很貴，拿不到，伊印象中記得八月份才有買到甲基安
      非他命，無法確定上揭時點確有與被告完成毒品交易（見
      九十六年度偵續字第三九號偵查卷第二九八頁、本院九十
      七年一月三十一日審判筆錄第七至九頁、十一至十二頁）
      ，憑上開監聽內容可以得知被告、甲○○商議甲基安非他
      命之交易價格、數量，雖無證據證明該二次被告有交付第
      二級毒品甲基安非他命及收取價金之情形，未足以認定被
      告販賣第二級毒品犯行是否達於既遂之程度。然被告業已
      實施犯罪構成要件而著手販賣第二級毒品之行為，應屬無
      疑。
    2.證人甲○○於偵查具結證稱：九十五年八月二日對話是要
      跟被告拿（甲基）安非他命，那次有無交易成功，印象模
      糊；同年八月八日下午三點多，有一個男子送毒品到伊家
      裡，伊知道該男子是受被告指示來送（甲基）安非他命，
      故有交付一萬元給他等語（見九十六年度偵續字第三九號
      偵查卷第二九九頁）；於本院審裡時具結證稱：伊於九十
      五年八月二日以一萬元代價向被告購買三公克（甲基）安
      非他命，被告有說這次要多給伊○點三公克，但伊不確定
      實際上交易數量；同年八月八日伊確定以一萬元代價買到
      三公克甲基安非他命，伊當日早上外出，毒品是當日下午
      伊駕車返家途中，由被告指派之不詳姓名年籍之男子送到
      伊住家樓下附近，敲打伊所駕駛車輛車窗交付之；同年八
      月九日，被告傳簡訊給伊表示「回帳欠五千元」，要向伊
      借款五千元，故同年月十一日，於臺北縣三重市台新銀行
      ，伊以代價五千元向被告取得兩個東西（即兩公克安非他
      命）及一個玻璃球，伊當日確定有去上述台新銀行等待被
      告，警方搜索伊家所查扣之玻璃球即被告當日所交付（見
      本院九十七年一月三十一日審判筆錄第九至十四頁）。而
      證人甲○○與被告並無仇隙，實無誣指被告之動機。再觀
      諸警方就被告使用之0000000000號行動電話進
      行監聽之內容，就被告與證人甲○○所使用之00000
      00000號行動電話於九十五年八月間之通話內容摘錄
      如下（Ａ代表被告，Ｂ代表證人甲○○）：
      (1)有關附表編號三部份：
        九十五年八月二日八時二十九分：「Ａ：你要多少？Ｂ
        ：我大概只有一萬而已」。
        九十五年八月二日九時○八分：「Ｂ：嘿！那樣大概是
        多少？Ａ：就一樣三個給你」。
        九十五年八月二日十五時二十七分：「Ａ：你在哪裡？
        Ｂ：我在公司。…Ｂ：我們在民生東路上面，這邊有個
        麥當勞那裡」。
        九十五年八月二日十五時四十四分：「Ｂ：這次是幾個
        ？還是三個嗎？Ａ：我有多○點三給你」（以上通訊監
        察譯文見九十六年度偵續字第三九號偵查卷第一六三至
        一六四頁）
      (2)有關附表編號四部份：
        九十五年八月八日十一時五十八分：「Ａ：你要一萬嗎
        ？Ｂ：嘿！Ａ：好。ＯＫ！Ｂ：這次你拿多少給我？Ａ
        ：我原本給你３。Ｂ：對啊，看可不可以給我５。Ａ：
        ５真的沒辦法。Ｂ：你那次不是要補給我。Ａ：沒有，
        一萬塊五個真的沒辦法。Ｂ：那這樣子拿四個」。
        九十五年八月八日十三時三十七分：「Ｂ：你有準備了
        嗎？Ａ：喂！Ｂ：嘿！Ａ：你好了呦！Ｂ：快要好了。
        Ａ：我老大等一下過來了。Ｂ：好，那我們等一下電話
        聯絡。Ａ：好」。
        九十五年八月八日十五時三十一分：「Ａ：我到了。Ｂ
        ：好，稍等我一下。Ａ：好」（以上通訊監察譯文見九
        十六年度偵續字第三九號偵查卷第一六八至一六九頁）
      (3)有關附表編號五部份：
        九十五年八月九日二十二時○二分簡訊內容：「Ａ：嗯
        ！因為我要回帳還有差（５０００），你能幫忙我嗎。
        我在拿約二個的東西給你可以嗎？看可不可以跟我說一
        下？謝謝了！君」。
        九十五年八月十一日十五時○一分：「Ｂ：那我去那裡
        找你？Ａ：就一樣老地方，在台新銀行那邊好不好？Ｂ
        ：好，你要帶個球球給我。Ａ：球球我現在沒有，晚一
        點拿給你好不好，我去找老大拿…。Ｂ：五千幾個？Ａ
        ：…兩個」。
        九十五年八月十一日十五時○五分：「Ａ（被告）：快
        一點，我要跟他拿球仔。Ｂ（佩佩）：啥？Ａ（被告）
        ：嘿！快一點，你跟他說胖胖要來拿東西，他要球仔，
        我順便拿給他，他順便可以收錢。…Ｂ（佩佩）：你有
        跟他說嗎？…Ａ：我沒有跟他說，那是胖胖臨時要的，
        不過我要回錢給你豬仔」。
        九十五年八月十一日十五時十八分：「Ａ：喂！幫你拿
        好了。你到台新的時候打給我。Ｂ：我已經快要到了，
        我還要下去下高架橋了」。
        九十五年八月十一日十五時二十二分：「Ｂ：喂！到了
        。Ａ：到了，好」（以上通訊監察譯文見九十六年度偵
        續字第三九號偵查卷第一七○至一七三頁）
      (4)被告及證人甲○○於本院審理中均不否認上述通訊監察
        譯文對話內容為彼等之對話，又證人甲○○於偵查及本
        院審理中亦證稱，上揭對話係伊向被告購買甲基安非他
        命，其中八月二日九時○八分及十五時四十四分對話內
        容提及「三個」是指三公克安非他命、八月九日二十二
        時○二分簡訊內容提及「二個的東西」，係指甲基安非
        他命兩公克等語（見九十六年度偵續字第三九號偵查卷
        第二九九頁、本院九十七年一月三十一日審判筆錄第九
        至十一頁），顯見二人間確有毒品甲基安非他命之交易
        。至於證人甲○○對於八月二日有無實際交易毒品證述
        反覆，然觀諸上開監聽譯文，被告與證人就甲基安非他
        命以一萬元交易三點三公克達成合意，且相約交付地點
        ，嗣後並以行動電話密切聯繫交易地點，顯然已完成交
        易無誤。況依據卷附通訊監察譯文，證人甲○○於九十
        五年八月七日十六時三十六分發送簡訊予被告，內容為
        ：「這次東西很差，且又少」；同年八月八日十一時五
        十八分通訊內容：「Ａ：喂！怎樣？Ｂ：那有像你說得
        比較好」等語（見九十六年度偵續字第三九號偵查卷第
        一六七至一六八頁），足見被告確有於八月二日所示時
        間地點交付甲基安非他命予證人甲○○，倘如被告所辯
        未完成交易，則證人甲○○豈有可能於施用毒品後，頻
        頻向被告反應其該次提供毒品品質不佳之情事，俱見被
        告於九十五年八月二日確實交付第二級毒品給甲○○。
        又查，依據卷附通訊監察譯文，被告與證人甲○○於九
        十五年八月十一日十五時○一分起至二十二分有密切通
        聯記錄，且由上述最後一通電話對談中可知雙方已到達
        約定交易地點，徵諸常情，被告與證人甲○○為該次交
        易已有多通電話聯繫，且已在電話中議定所欲交易之甲
        基安非他命之價格並依據對話內容，被告答稱已經拿好
        毒品，到台新銀行時再以行動電話聯繫，確實於同日十
        五時二十二分到達約定地點，顯然已完成交易。對照證
        人甲○○證稱被告於本次交易有附帶給予一個玻璃球（
        即吸食器），該玻璃球即警方於九十五年八月十四日二
        十三時三十分許，持搜索票於其住所執行搜索扣押之安
        非他命玻璃球吸食器之一，此有搜索扣押筆錄附卷可稽
        （見九十五年度偵字第一九六六八號卷第六十四頁），
        證人於審理中證詞核與監聽譯文、扣案證物一致，足見
        被告確有於八月十一日販賣甲基安非他命予證人甲○○
        既遂，被告前開所辯，顯悖於常理，不足採信。
      3.被告復辯稱九十五年八月八日係幫甲○○向友人聯絡購
        買甲基安非他命事宜，依據甲○○所言實際交付之人為
        一成年男子，並非被告云云。惟依據卷附通訊監察譯文
        ，被告與證人甲○○對話內容均未提及第三人，係由被
        告與證人甲○○商議毒品交易價格、數量、及交付之時
        間、地點，被告告知甲○○到達交易地點時，旋即由一
        名男子交付甲基安非他命給甲○○，顯見交付毒品給甲○○之人，與被告有共謀且有行為分擔，被告與甲○○
        就第二級毒品交易之數量、金額、交易時間、地點達成
        合意，再交由共犯「阿明」交付給甲○○，有犯意聯絡
        、行為分擔，縱非被告親自交付毒品，仍不影響其犯行
        構成。
  (二)關於販賣第二級毒品予丙○○部份：
    1.被告販賣第二級毒品予丙○○之犯行，業據證人丙○○於
      警詢證稱：伊自九十五年八月初起至九十六年二月十七日
      止，使用0000000000號行動電話與綽號「小君
      」使用之0000000000號行動電話聯絡購買甲基
      安非他命十多次，大部分是在綽號「小君」住處樓下交易
      ，每次以現金購買一包，重量不確定，但是價格是五百元
      至兩千元不等等語，並於警局時當場指認綽號「小君」之
      人即為被告（見九十六年度偵續字第三九號偵查卷第三八
      二至三八四頁及第三八九頁）；於偵查中具結證稱：伊都
      是透過簡訊或電話向被告確認毒品的數量和價格，再由被
      告友人出面交付毒品並收錢，九十五年八月八日確定有在
      臺北縣三重市中山橋下交易，同年八月十一日之後陸續有
      交易約十次，每次交易數量大約是五百至二千元不等，地
      點都在臺北縣三重市等語（見九十六年度偵續字第三九號
      偵查卷第四○六至四○七頁）；於本院審理中具結證稱：
      伊確定有於九十五年八月間向被告購買毒品，但具體交易
      時間、地點忘記了，被告是伊購買毒品唯一來源，伊每次
      都是與被告洽談甲基安非他命之價格、數量、交易地點，
      被告有時會親自來，有時會請友人交付毒品，但是伊每次
      都有支付對價，交易地點多是在臺北縣三重市中山橋下或
      臺北縣三重市往蘆洲市的堤防邊（即被告住處附近）；伊
      老婆不知伊使用毒品，伊金錢都是老婆在管，伊沒有辦法
      多拿錢，故九十五年八月八日二十時二十九分傳簡訊給被
      告，問他是否可以一次拿少一點甲基安非他命，因事隔久
      遠，伊不確定當日有無交易成功，但於偵查中陳述是正確
      的，確定八月份有跟被告完成毒品交易，但是精確時間地
      點不是記得很清楚等語（見本院九十七年一月三十一日審
      判筆錄第十六至二十一頁）。
    2.又觀諸警方就被告使用之0000000000號行動電
      話進行監聽之內容，就被告與證人丙○○所使用之000
      0000000號行動電話於九十五年八月間之通話內容
      摘錄如下（Ａ代表被告，Ｂ代表證人丙○○）：
      (1)有關附表編號六部份：
        九十五年八月八日二十時二十九分簡訊內容：「我拿五
        百，東西可以多一點給我嗎？錢都在我老婆那邊我沒有
        辦法一次拿多」。（以上通訊監察譯文見九十六年度偵
        續字第三九號偵查卷第一六九頁）
      (2)有關附表編號七部份：
        九十五年八月十七日二十時○分：「Ｂ：有沒有好一點
        的東西，昨天東西不好…你幫我找好一點東西，我等一
        下要一張。Ａ：好」。
        九十五年八月十七日二十時二○分簡訊內容：「我九點
        在網咖等你」。（以上通訊監察譯文見九十六年度偵續
        字第三九號偵查卷第一七八頁）
      (3)被告及證人丙○○於本院審理中均不否認上述通訊監察
        譯文對話內容為彼等之對話，又證人丙○○於偵查及本
        院審理中亦證稱，上揭對話係伊向被告購買甲基安非他
        命，其中八月十七日二十時○分對話內容提及「一張」
        是指一千元安非他命、八月十七日二十二時二○分簡訊
        內容提及「網咖」，係指被告住處附近的網咖等語（見
        九十六年度偵續字第三九號偵查卷第四○七頁、本院九
        十七年一月三十一日審判筆錄第二十一頁），顯見被告
        與證人丙○○於附表編號六及七所示時間確有甲基安非
        他命之交易行為。
    3.被告於本院審理時雖辯稱：有關附表編號六、七所示之犯
      行，最後根本沒有交易行為發生云云，惟查：證人丙○○
      與被告乃舊識，素無仇怨，於檢察官及本院訊問時均有告
      知偽證之責，當無於具結後而刻意為虛偽不實陳述，誣陷
      被告之理。另觀乎通訊監察譯文二人間確有交易毒品之情
      形，且與證人丙○○在警詢、偵查及本院審理中所述情節
      均大致相符，並無何重大矛盾之處，亦未違背經驗法則與
      論理法則，應認上開證人所述堪予信實，雖證人丙○○於
      本院審理中就其向被告購入之毒品之時間、次數、金額、
      數量及交易地點無法清楚記憶，惟此乃因吸毒者有慣常購
      買毒品之情形，就上揭事項若均能鉅細靡遺詳細記住，反
      不符常理，又證人丙○○當日與被告同庭應訊，考量與被
      告相識情誼故為有利被告之證詞，非無可能，是以，證人
      丙○○於警詢及偵查中均證述附表編號六及七有完成交易
      ，且與監聽譯文內文相符，應可採信，被告辯稱交易未完
      成，洵不可取。
  (三)末查，本案雖因被告否認有販賣甲基安非他命賺取價差之犯
    行，致無法查知渠販賣甲基安非他命之利得，惟按販賣毒品
    係政府嚴予查緝之違法行為，且上述毒品可任意分裝或增減
    其分量，而每次買賣之價量，亦隨時依雙方關係之深淺、當
    時之資力、需求程度及對行情之認知等因素，機動的調整，
    因之販賣之利得，除經被告坦承犯行，或帳冊價量均記載明
    確外，委難查得實情，是縱未確切查得販賣賺取之實際差價
    ，但除別有事證，足認係按同一價格轉讓，確未牟利之情形
    外，尚難執此認非法販賣之事證有所不足，致知過坦承者難
    辭重典，飾詞否認者反得逞僥倖，而失情理之平；且甲基安
    非他命之價格不低，取得不易，凡為販賣之不法行為者，苟
    無利可圖，應無甘冒持有毒品遭查獲之極大風險送交至交易
    處所，平白無端義務為該買賣之工作，又查毒品昂貴，吸毒
    者每日所需吸毒費用所耗費之金額甚鉅，顯非常人所能支付
    ，一般吸毒者若無正當工作，其吸毒之經濟來源除以其他不
    法方法之犯罪所得外，有些則係靠販毒所得來維持，而凡販
    賣毒品者苟無利潤可圖，衡情應無甘冒被查緝法辦重刑之危
    險而無端平價供應他人，被告當時既有吸毒之惡習，又為家
    庭主婦，無正當工作，吸毒費用來源又非以其他犯罪方法取
    得，是本件被告被警查獲時若無販賣毒品之意圖，顯難令人
    置信；復佐以證人甲○○、丙○○於通訊監察譯文中均顯示
    ，雙方雖顯有交易默契，而能逕以暗語約定交易內容，仍極
    為關切該次交易之毒品品質及價格，並有多次出價之過程，
    均足佐證被告販入之價格必較售出之價格低廉，而有從中賺
    取買賣差價牟利之意圖及事實，應屬符合論理法則且不違背
    社會通常經驗之合理判斷，從而被告上開毒品交易，具有營
    利之意圖，已屬灼然。
  (四)綜上所述，被告販賣甲基安非他命之犯行，均事證明確，被
    告上開辯解，尚難採信。從而被告犯行已堪認定，自應依法
    論科。
二、核被告乙○○如附表編號一、二所示之犯行，係犯毒品危害
    防制條例第四條第六項、第二項販賣第二級毒品未遂罪，附
    表編號三至七所示之犯行，均係犯毒品危害防制條例第四條
    第二項販賣第二級毒品既遂罪。被告各次販賣前持有安非他
    命之低度行為，為販賣之高度行為所吸收，均不另論罪。又
    被告如附表所示販賣安非他命之犯行，其係於不同時間所為
    ，與接續犯之要件不合，且按「所謂集合犯是指立法者所制
    定之犯罪構成要件中，本就預定有數個同種類之行為將反覆
    實行之犯罪而言，將各自實現犯罪構成要件之反覆多數行為
    ，解釋為集合犯，而論以一罪。是以對於集合犯，必須從嚴
    解釋，以符合立法本旨。觀諸毒品危害防制條例所定之販賣
    毒品罪之構成要件文義，實無從認定立法者本即預定該犯罪
    之本質，必有數個同種類行為而反覆實行之集合犯行，故販
    賣毒品罪，難認係集合犯。因此，就刑法修正施行後多次販
    賣毒品之犯行，採一罪一罰，始符合立法本旨」（最高法院
    九十七年度台上字第九九號判決意旨參照），茲本件被告多
    次販賣第二級毒品之犯行，逕論以一罪，反較連續犯刪除前
    之法律適用，失之寬鬆，亦與刑罰評價之公平性有違，是應
    認被告各次販賣甲基安非他命之行為及犯意各別，自應予分
    論併罰，公訴意旨認被告各次販賣犯行應成立集合犯一節，
    尚有誤會。被告與「阿明」就附表編號四之犯行，有犯意聯
    絡、行為分擔，為共同正犯。又被告前因違反毒品危害防制
    條例案件，經本院以九十一年度易字第一八五○號判處有期
    徒刑五月，如易科罰金以銀元三百元折算一日確定，嗣於九
    十三年十二月二十日執行完畢，有臺灣高等法院被告前案紀
    錄表一份在卷可按，其於有期徒刑執行完畢後五年以內故意
    再犯附表編號一至七所示有期徒刑以上之罪，為累犯，無期
    徒刑部分依法不得加重其刑，有期徒刑依刑法第四十七條第
    一項之規定，加重其刑。附表編號一、二所示之犯行，被告
    已著手實施販賣第二級毒品犯行，而告未遂，依刑法第二十
    五條第二項規定減輕其刑，依法先加重後減輕之。爰審酌被
    告素行非佳，明知毒品對人體身心健康危害之烈，竟貪圖小
    利為本件販賣毒品行為，足以擴大毒品危害範圍，犯後否認
    犯行，未見悔意等一切情狀，分別量處如附表所示之刑，並
    定應執行刑如主文所示，以求教化自新及收社會防衛之效，
    並儆效尤。
三、按依毒品危害防制條例第十九條第一項：「犯同條例第四條
    至第九條、第十二條、第十三條或第十四條第一項第二項之
    罪者，其供犯罪所用或因犯罪所得之財物均沒收之，如全部
    或一部不能沒收時，追徵其價額或以其財產抵償之」，係採
    義務沒收主義，故販賣毒品所得之金錢，如能認定確係販賣
    毒品所得之款項，均應宣告沒收，不以當場搜獲扣押者為限
    （最高法院九十三年台上字第二六七○號判決意旨參照），
    是販賣毒品所用之物或所得之金錢，無論已否扣案，如仍屬
    存在，即應依法沒收。查被告販賣毒品甲基安非他命予證人
    甲○○、丙○○等人時聯絡所用之0000000000號
    門號，係電信公司所有，不予宣告沒收。又被告如附表編號
    三至七所示各次販賣甲基安非他命之所得，合計金額二萬六
    千五百元，則係被告販賣毒品所得之財物，仍應依毒品危害
    防制條例第十九條第一項之規定宣告沒收，惟如全部或一部
    不能沒收時，依同條項之規定以其財產抵償之。至扣案之安
    非他命吸食器一組、分裝勺管一支及殘渣袋二個，為被告所
    有供施用第二級毒品之物，無其他積極證據足以認明與本件
    被告販賣第二級毒品犯行有關，爰不諭知沒收。
四、又中華民國九十六年罪犯減刑條例雖於九十六年七月四日制
    定公布，並自九十六年七月十六日施行，本案被告犯行時間
    在九十六年四月二十四日以前，惟所犯為毒品危害防制條例
    第四條第二項販賣第二級毒品罪，所宣告之刑復逾有期徒刑
    一年六月，依該條例第三條第一項第七款之規定，不得減刑
    ，是本案核與減刑之要件不符，自不得減刑，併此指明。
據上論斷，應依刑事訴訟法第二百九十九條第一項前段，毒品危
害防制條例第四條第二項、第六項、第十九條第一項，刑法第十
一條前段、第二十八條、第四十七條第一項、第二十五條第二項
、第五十一條第五款，判決如主文。
本案經檢察官顏妃琇到庭執行職務
中    華    民    國    97    年    2     月    15    日
                  刑事第八庭審判長法  官  潘翠雪
                                  法  官  王士珮
                                  法  官  絲鈺雲
上列正本證明與原本無異。
如不服本判決，應於判決送達後10日內，向本院提出上訴狀。
                                  書記官  周玉茹
中    華    民    國    97    年    2     月    19    日
┌──┬───┬─────┬────────┬────┬──────────┐
│編號│購買者│時     間 │地            點│販賣安非│主  文              │
│    │之姓名│          │                │他命之價│                    │
│    │      │          │                │金（新臺│                    │
│    │      │          │                │幣）及數│                    │
│    │      │          │                │量      │                    │
├──┼───┼─────┼────────┼────┼──────────┤
│一  │甲○○│95年6 月16│實際未達成交易  │未遂    │乙○○販賣第二級毒品│
│    │      │日19時2 分│                │        │未遂，累犯，處有期徒│
│    │      │許        │                │        │刑肆年。            │
├──┼───┼─────┼────────┼────┼──────────┤
│二  │甲○○│95年6 月18│實際未達成交易  │未遂    │乙○○販賣第二級毒品│
│    │      │日16時37分│                │        │未遂，累犯，處有期徒│
│    │      │許        │                │        │刑肆年。            │
├──┼───┼─────┼────────┼────┼──────────┤
│三  │甲○○│95年8月2日│臺北市○○○路與│一萬元、│乙○○販賣第二級毒品│
│    │      │15時44分許│敦化北路交叉口之│三點三公│，累犯，處有期徒刑柒│
│    │      │          │麥當勞速食店附近│克之甲基│年肆月。犯罪所得新臺│
│    │      │          │                │安非他命│幣壹萬元沒收，如全部│
│    │      │          │                │。      │或一部不能沒收時，以│
│    │      │          │                │        │其財產抵償之。      │
│    │      │          │                │        │                    │
│    │      │          │                │        │                    │
│    │      │          │                │        │                    │
│    │      │          │                │        │                    │
│    │      │          │                │        │                    │
│    │      │          │                │        │                    │
├──┼───┼─────┼────────┼────┼──────────┤
│四  │同上  │95 年8 月8│臺北縣新店市溪園│一萬元、│乙○○共同販賣第二級│
│    │      │日15時31分│路303巷11號1樓附│四公克之│毒品，累犯，處有期徒│
│    │      │許        │近（由共犯阿明交│甲基安非│刑柒年肆月。犯罪所得│
│    │      │          │付給甲○○）    │他命。  │新臺幣壹萬元沒收，如│
│    │      │          │                │        │全部或一部不能沒收時│
│    │      │          │                │        │，以其財產抵償之。  │
│    │      │          │                │        │                    │
│    │      │          │                │        │                    │
│    │      │          │                │        │                    │
│    │      │          │                │        │                    │
│    │      │          │                │        │                    │
│    │      │          │                │        │                    │
├──┼───┼─────┼────────┼────┼──────────┤
│五  │同上  │95年8 月11│臺北縣三重市重陽│五千元、│乙○○販賣第二級毒品│
│    │      │日15時22分│路2段72號附近之 │二公克之│，累犯，處有期徒刑柒│
│    │      │許        │台新銀行        │甲基安非│年肆月。犯罪所得新臺│
│    │      │          │                │他命。  │幣伍仟元沒收，如全部│
│    │      │          │                │        │或一部不能沒收時，以│
│    │      │          │                │        │其財產抵償之。      │
│    │      │          │                │        │                    │
│    │      │          │                │        │                    │
│    │      │          │                │        │                    │
│    │      │          │                │        │                    │
│    │      │          │                │        │                    │
│    │      │          │                │        │                    │
├──┼───┼─────┼────────┼────┼──────────┤
│六  │丙○○│95 年8 月8│臺北縣三重市中山│五百元、│乙○○販賣第二級毒品│
│    │      │日8 時29分│橋下            │重量不詳│，累犯，處有期徒刑柒│
│    │      │許        │                │之甲基安│年貳月。犯罪所得新臺│
│    │      │          │                │非他命。│幣伍伯元均沒收，如全│
│    │      │          │                │        │部或一部不能沒收時，│
│    │      │          │                │        │以其財產抵償之。    │
│    │      │          │                │        │                    │
│    │      │          │                │        │                    │
│    │      │          │                │        │                    │
│    │      │          │                │        │                    │
│    │      │          │                │        │                    │
│    │      │          │                │        │                    │
├──┼───┼─────┼────────┼────┼──────────┤
│七  │同上  │95年8 月17│臺北縣三重市中華│一千元、│乙○○販賣第二級毒品│
│    │      │日20時許  │路76巷26號附近網│重量不詳│，累犯，處有期徒刑柒│
│    │      │          │咖              │之甲基安│年貳月。犯罪所得新臺│
│    │      │          │                │非他命。│幣壹仟元沒收，如全部│
│    │      │          │                │        │或一部不能沒收時，以│
│    │      │          │                │        │其財產抵償之。      │
│    │      │          │                │        │                    │
│    │      │          │                │        │                    │
│    │      │          │                │        │                    │
│    │      │          │                │        │                    │
│    │      │          │                │        │                    │
│    │      │          │                │        │                    │
└──┴───┴─────┴────────┴────┴──────────┘
附錄本案論罪科刑法條全文：
毒品危害防制條例第四條
製造、運輸、販賣第一級毒品者，處死刑或無期徒刑；處無期徒
刑者，得併科新臺幣一千萬元以下罰金。
製造、運輸、販賣第二級毒品者，處無期徒刑或七年以上有期徒
刑，得併科新臺幣七百萬元以下罰金。
製造、運輸、販賣第三級毒品者，處五年以上有期徒刑，得併科
新臺幣五 百萬元以下罰金。
製造、運輸、販賣第四級毒品者，處三年以上十年以下有期徒刑
，得併科 新臺幣三百萬元以下罰金。
製造、運輸、販賣專供製造或施用毒品之器具者，處一年以上七
年以下有 期徒刑，得併科新臺幣一百萬元以下罰金。
前五項之未遂犯罰之。


司法院資訊處製作；財團法人民間司法改革基金會備份。
